【裁判字號】    89,交訴,23
【裁判日期】    890410
【裁判案由】    公共危險
【裁判全文】
臺灣臺北地方法院刑事判決                          八十九年度交訴字第廿三號
    公  訴  人  臺灣臺北地方法院檢察署檢察官
    被      告  丙○○
右列被告因公共危險案件，經檢察官提起公訴( 八十八年度偵字第二六三五八號 )，
本院判決如左：
        主      文
丙○○無罪。
        理      由
一、按犯罪事實應依證據認定之，無證據不得推定其犯罪事實，刑事訴訟法第一百五
    十四條定有明文。所謂證據，須適於為被告犯罪事實之證明者，始得採為斷罪資
    料。如未能發現相當證據，或證據不足以證明者，自不能以推測或擬制之方法，
    以為裁判基礎( 最高法院四十年臺上字第八十六號、五十三年臺上字第二七五○
    號判例參照 )。
二、本件公訴意旨略以：被告丙○○於八十八年八月廿日上午八時十分許，駕駛一輛
    車牌KSB-462 號重機車，沿臺北市○○○路由南往北方向行駛，途經中山南路、
    仁愛路交叉路口，自後擦撞甲○○所駕駛並附載其妻乙○○之一輛車牌DQM-461
    號輕機車倒地，以致甲○○受有左手掌及左手臂擦傷之傷害、乙○○則受有輕度
    頭部外傷及手腳擦傷之傷害( 起訴書漏載乙○○受傷部分，惟二人傷害部分均未
    據告訴 )。被告丙○○肇事致人受傷後駕車逃逸，幸有路人記下車牌循線查獲，
    因認被告丙○○涉有觸犯刑法第一百八十五條之四駕駛動力交通工具肇事致人死
    傷而逃逸罪嫌云云，無非係以被害人甲○○之指訴為唯一論據，惟訊據被告丙○○雖不否認其於前揭時地或有駕駛該輛車牌KSB-462 號重機車與甲○○所駕駛並
    附載乙○○之該輛車牌DQM-461 號輕機車發生擦撞情事，但自警訊時起即始終堅
    決否認其有故意肇事逃逸之犯行，辯稱略以「我當時急著上班，以為撞到窟窿而
    未注意，直到警方通知才知道是擦撞到甲○○駕駛之車牌DQM-461 號輕機車，並
    造成甲○○及附載之乙○○手腳部分擦傷，我感到非常抱歉並已賠償渠等損失達
    成和解」等語。
三、經查：刑法第一百八十五條之四駕駛動力交通工具肇事致人死傷而逃逸罪，除行
    為人係因駕駛動力交通工具肇事致人死傷外，尚須行為人具有明知自己肇事致人
    死傷而仍然故意不予必要救護處理之主觀犯意，始克相當。本件被害人甲○○因
    本件交通事故受有「右手掌及左前臂擦傷」之傷害、乙○○則受有「輕度頭部外
    傷、手腳擦傷」之傷害，有臺大醫院診斷書貳紙在卷可稽，顯見被害人甲○○、
    乙○○二人所受傷害均屬輕微之皮肉擦傷，並非甲○○所駕駛之輕機車遭受強烈
    撞擊所致，否則傷勢絕非如此輕微，足見被害人甲○○於前揭時地駕駛該輛輕機
    車係遭被告丙○○所駕駛車牌KSB-462 號重機車輕微擦撞倒地，至為灼然。況查
    本件交通事故係在上午八時十分許發生，其時係上班交通擁塞時段，肇事路段各
    式車輛擁擠，機車於擁塞車流行進間無意輕微擦撞其他車輛而不自知，參以社會
    生活經驗法則並非不可能發生。被告丙○○係駕駛重型機車，而被害人甲○○則
    係駕駛輕型機車，兩車於車輛行進中發生輕微擦撞，對於車身較重之重型機車駕
    駛人而言，由於輕微擦撞與地面窟窿之感受並無太大不同，由於平衡感未受影響
    ，被告丙○○辯稱其未注意係與他輛機車擦撞壹節，洵堪信為真實。被害人甲○○於本院審理中亦陳稱「我駕駛輕機車，他( 丙○○ )是駕駛重機車，如果輕微
    碰撞而沒感覺到是有可能的，以他( 丙○○ )事後態度來看，應該不是有意要逃
    的」等語，載明筆錄在卷可稽。足證被告丙○○之辯解尚堪信為真實，其並無肇
    事致人死傷而逃逸之故意洵堪認定。此外復查無其他積極證據足認被告丙○○有
    何肇事逃逸之犯行，既不能證明被告丙○○犯罪，爰即應為其無罪之諭知。
據上論斷，應依刑事訴訟法第三百零一條第一項，判決如主文。
本案經檢察官薛中興到庭執行職務
中      華      民      國    八  十  九    年     四     月     十     日
                          臺灣臺北地方法院交通法庭
                                  法  官  鍾      華
右正本證明與原本無異
如不服本判決應於判決送達後十日內向本院提出上訴狀
                                  書記官  黃  繡  琴
中      華      民      國    八  十  九    年     四     月     十九   日


司法院資訊處製作；財團法人民間司法改革基金會備份。
